臺灣高等法院刑事裁定
111年度聲字第3768號
聲  請  人  臺灣高等檢察署檢察官
受  刑  人  羅舒涵



上列聲請人因受刑人數罪併罰有二裁判以上，聲請定其應執行之
刑（聲請案號：臺灣高等檢察署111年度執聲字第1818號），本
院裁定如下：
    主  文
羅舒涵犯如附表所示各罪所處之刑，應執行有期徒刑叁年玖月。
    理  由
一、聲請意旨略以：受刑人羅舒涵因詐欺等數罪，經先後判決確
    定如附表，應定其應執行之刑，爰依刑事訴訟法第477條第1
    項聲請裁定等語。
二、按裁判確定前犯數罪者，併合處罰之。但有下列情形之一者
    ，不在此限：一、得易科罰金之罪與不得易科罰金之罪。二
    、得易科罰金之罪與不得易服社會勞動之罪。三、得易服社
    會勞動之罪與不得易科罰金之罪。四、得易服社會勞動之罪
    與不得易服社會勞動之罪。前項但書情形，受刑人請求檢察
    官聲請定應執行刑者，依第51條規定定之；數罪併罰，有二
    裁判以上者，依刑法第51條之規定，定其應執行之刑；又宣
    告多數有期徒刑者，於各刑中之最長期以上，各刑合併之刑
    期以下，定其刑期。但不得逾30年，刑法第50條、第53條及
    第51條第5款，分別定有明文。又按刑罰之科處，應以行為
    人之責任為基礎，考量人之生命有限，刑罰對被告造成之痛
    苦程度，係以刑度增加而生加乘效果，而非等比方式增加，
    如以實質累加方式執行，刑責恐將偏重過苛，不符現代刑事
    政策及刑罰之社會功能，故透過定應執行刑，採限制加重原
    則，授權法官綜合斟酌被告犯罪行為之不法與罪責程度、各
    罪彼此間之關聯性（例如數罪犯罪時間、空間、各行為所侵
    害法益之專屬性或同一性、數罪對法益侵害之加重效應等）
    、數罪所反應被告人格特性與傾向、對被告施以矯正之必要
    性等，妥適裁量最終具體應實現之刑罰，以符罪責相當之要
    求。因此，法院於酌定執行刑時，應體察法律恤刑之目的，
    為妥適之裁量，俾符合實質平等原則（最高法院105年度台
    抗字第626號裁定意旨參照）。
三、經查：
㈠、本件受刑人因犯如附表各編號所示之罪，先後經判處如附表
    各編號所示之刑，均經分別確定在案，本院為最後判決確定
    案件（即編號10至12）之事實審法院，且附表所示各罪均為
    最早判決確定案件（即附表編號1至7）於民國109年2月18日
    判決確定前所犯，有各該判決書及本院被告前案紀錄表在卷
    可稽。其中受刑人所犯如附表編號3至7所示之罪所處之刑得
    易科罰金，附表編號1至2、8至12所示之罪所處之刑則不得
    易科罰金，原不得合併定應執行刑，因受刑人業已請求檢察
    官就附表各編號所示之罪合併聲請定應執行刑，此有「臺灣
    桃園地方檢察署依102年1月23日修正之刑法第50條調查受刑
    人是否聲請定應執行刑調查表」在卷可稽（附於本院卷第9
    頁），合於刑法第50條第2項之規定，從而，檢察官就附表
    所示各編號之罪向本院聲請合併定應執行刑，核無不合，應
    予准許。
㈡、爰審酌受刑人所犯附表編號1至4所示之罪均為業務侵占罪、
    編號5至6、8至12均為詐欺取財罪，犯罪態樣及罪質各相同
    ，且各罪均係任職東宏國際汽車維修有限公司時，利用職務
    上之機會，於短期間內密集所為，於併合處罰時，其責任非
    難重複之程度較高，暨數罪對法益侵害並無特別加重之必要
    ，如以實質累加方式執行，刑責恐將偏重過苛，不符現代刑
    事政策及刑罰之社會功能；並考量受刑人犯罪所反映之人格
    特質，參酌上揭最高法院裁定意旨，並衡酌法律之外部性及
    內部性界限、刑罰經濟及恤刑之目的、行為人復歸社會之可
    能性、行為人之人格、各罪間之關係（侵害法益、罪質異同
    、時空密接及獨立程度）等因素，及受刑人表示對本件定應
    執行刑沒有意見（見本院卷第139頁陳述意見狀），本於罪
    責相當性之要求與公平、比例等原則，就受刑人所犯如附表
    所示各罪所處之刑，合併定其應執行刑如主文所示。
四、受刑人所犯如附表編號3至7所示之罪，原雖得易科罰金，惟
    因與不得易科罰金之如附表編號1至2、8至12所示之罪併合
    處罰結果而不得易科罰金時，即無庸為易科罰金之記載；又
    附表編號1至9所示之罪刑雖已執行完畢，惟該已執行部分乃
    由檢察官將來指揮執行時予以扣除刑期，不影響本件定應執
    行刑聲請之合法性，均附此敘明。
據上論斷，應依刑事訴訟法第477條第1項、刑法第53條、第51條
第5款、第50條第1項但書、第2項，裁定如主文。　
中　　華　　民　　國　　111 　年　　12　　月　　13　　日
                  刑事第二十庭  審判長法　官  吳淑惠
　　　　　　　　　　　　　　　　　　　法　官  王惟琪
　　　　　　　　　　　　　　　　　　　法  官  吳祚丞
以上正本證明與原本無異。
如不服本裁定，應於收受送達後五日內向本院提出抗告狀。
                                      書記官  楊宜蒨
中　　華　　民　　國　　111 　年　　12　　月　　14　　日
                             
附表：
編號  1 2 3 罪名  業務侵占 業務侵占 業務侵占 宣告刑  有期徒刑8月 有期徒刑7月 有期徒刑6月 （共8罪） 犯罪日期  104年7月9日 104年9月至10月間 103年5月至12月間 偵查(自訴)機關 年度案號  桃園地檢 105年度偵字 第15722號 桃園地檢 105年度偵字 第15722號 桃園地檢 105年度偵字 第15722號 最後 事實審 法院 臺灣高等法院 臺灣高等法院 臺灣高等法院  案號 108年度上訴字 2287號 108年度上訴字 2287號 108年度上訴字 2287號  判決 日期 109年2月18日 109年2月18日 109年2月18日 確定 判決 法院 臺灣高等法院 臺灣高等法院 臺灣高等法院  案號 108年度上訴字 2287號 108年度上訴字 2287號 108年度上訴字 2287號  判決確定日期 109年2月18日 109年2月18日 109年2月18日 是否為得易科 罰金之案件  否 否 是 備註  桃園地檢109年執字第6308號  桃園地檢109年執字第6309號   編號1-2、8-12原經桃園地方法院105年度易字第1641號判決定應執行有期徒刑2年4月。  編號3-7經桃園地方法院105年度易字第1641號判決定應執行有期徒刑1年6月   編號1-9於110年12月22日經臺灣高等法院110年度聲字第4546號裁定定應執行有期徒刑3年7月(已執畢)   

編號  4 5 6 罪名  業務侵占 詐欺取財 詐欺取財 宣告刑   有期徒刑6月、   有期徒刑6月 有期徒刑3月 有期徒刑4月 犯罪日期  104年間某日 104年7月至8月間 104年4月至6月間 104年4月至6月間 偵查(自訴)機關 年度案號  桃園地檢 105年度偵字 第15722號 桃園地檢 105年度偵字 第15722號 桃園地檢 105年度偵字 第15722號 最後 事實審 法院 臺灣高等法院 臺灣高等法院 臺灣高等法院  案號 108年度上訴字 2287號 108年度上訴字 2287號 108年度上訴字 2287號  判決 日期 109年2月18日 109年2月18日 109年2月18日 確定 判決 法院 臺灣高等法院 臺灣高等法院 臺灣高等法院  案號 108年度上訴字 2287號 108年度上訴字 2287號 108年度上訴字 2287號  判決確定日期 109年2月18日 109年2月18日 109年2月18日 是否為得易科 罰金之案件  是 是 是 備註  桃園地檢109年度執字第6309號     編號3-7經桃園地方法院105年度易字第1641號判決定應執行有期徒刑1年6月     編號1-9於110年12月22日經臺灣高等法院110年度聲字第4546號裁定定應執行有期徒刑3年7月(已執畢)   

編號  7 8 9 罪名  行使業務 登載不實文書 三人以上 共同詐欺取財 三人以上 共同詐欺取財 宣告刑  有期徒刑3月 有期徒刑1年3月 有期徒刑1年3月 犯罪日期  104年9月間某日 104年4月間某日 104年6月間某日 偵查(自訴)機關 年度案號  桃園地檢 105年度偵字 第15722號 桃園地檢 105年度偵字 第15722號 桃園地檢 105年度偵字 第15722號 最後 事實審 法院 臺灣高等法院 臺灣高等法院 臺灣高等法院  案號 108年度上訴字 2287號 108年度上訴字 2287號 108年度上訴字 2287號  判決 日期 109年2月18日 109年2月18日 109年2月18日 確定 判決 法院 臺灣高等法院 最高法院 最高法院  案號 108年度上訴字 2287號 109年度台上字 5723號 109年度台上字 5723號  判決確定日期 109年2月18日 109年12月24日 109年12月24日 是否為得易科 罰金之案件  是 否 否 備註  桃園地檢109年執字第6309號 桃園地檢110年執字28號    編號3-7經桃園地方法院105年度易字第1641號判決定應執行有期徒刑1年6月 編號1-2、8-12原經桃園地方法院105年度易字第1641號判決定應執行有期徒刑2年4月。    編號1-9於110年12月22日經臺灣高等法院110年度聲字第4546號裁定定應執行有期徒刑3年7月(已執畢)   

編號  10 11 12 罪名  三人以上 共同詐欺取財 三人以上 共同詐欺取財 三人以上 共同詐欺取財 宣告刑  有期徒刑1年1月 有期徒刑1年2月 有期徒刑1年1月 犯罪日期  104年1月間某日 104年2月間某日 104年7月間某日 偵查(自訴)機關 年度案號  桃園地檢 105年度偵字 第15722號 桃園地檢 105年度偵字 第15722號 桃園地檢 105年度偵字 第15722號 最後 事實審 法院 臺灣高等法院 臺灣高等法院 臺灣高等法院  案號 110年度 重上更一字2號 110年度 重上更一字2號 110年度 重上更一字2號  判決 日期 111年7月27日 111年7月27日 111年7月27日 確定 判決 法院 臺灣高等法院 臺灣高等法院 臺灣高等法院  案號 110年度 重上更一字2號 110年度 重上更一字2號 110年度 重上更一字2號  判決確定日期 111年9月1日 111年9月1日 111年9月1日 是否為得易科 罰金之案件  否 否 否 備註  桃園地檢111年度執字第11813號     編號1-2、8-12原經桃園地方法院105年度易字第1641號判決定應執行有期徒刑2年4月。